# 授权经营土地对外投资如何入账？

提问人：于呈 时间：2016-08-29 21:47:01
陈老师，您好！B公司是国有独资企业，拥有 6 块土地，面积 10 万平方米，改制前为划拨用地， 2016 年 3 月，A公司评估出让土地使用权总价 2 亿，评估划拨土地使用权总价1.2亿，该省国土资源厅同意其上级单位A以增资方式办理授权经营上述 6 块土地。省国土资源厅同意根据当地地价和土地出让金额缴纳标准，相当于应缴纳土地出让金额 8000 万用于转增国家资本金。B公司按照 8000 增加实收资本和无形资产。有二个新的问题，请陈老师帮忙指导下，谢谢！
1 、如果投资方A公司将授权经营土地做价对集团内上市公司C公司投资，对C公司持股比例从10%变成30%，A公司长期股权投资入账价值多少，是 2 亿还是 8000 万？ 2 、上述"估出让土地使用权总价 2 亿"，"评估划拨土地使用权总价1.2亿"具体含义是什么，有什么区别？

回答人：chenyiwei
1 、以土地使用权作价对上市公司增资是具有商业实质的非货币性资产交换交易，应按公允价值（上市公司增发股份的公允价值）作为新增长期股权投资成本。 2 、 2 亿元为该土地使用权在出让地性质下的公允价值，即在当前状态下通过出让方式处置该土地使用权时可向受让人收取的完整全部出让金金额；1.2亿元为针对国有企业改制等特殊情形下对原占用的划拨土地转为出让时所可免缴或少缴的出让金金额，即原持有划拨土地的基准地价。

提问人：于呈 时间：2016-08-30 09:06:28
谢谢，假如评估值就是公允值，用该授权经营土地对集团内上市公司增持，作价 2 亿可以吗？

回答人：chenyiwei
可以，看国资管理部门和证券监管部门是否认可了。